【裁判字號】    97,交聲,901
【裁判日期】    970825
【裁判案由】    違反道路交通管理處罰條例聲明異議
【裁判全文】
臺灣士林地方法院交通事件裁定         97年度交聲字第901號
原處分機關  臺北市交通事件裁決所
異  議  人
即受處分人  甲○○
上列受處分人因違反道路交通管理處罰條例案件，對於臺北市交
通事件裁決所97年8 月5 日所為之處分（原處分案號：北市裁罰
字第裁22-HD0000000號），聲明異議，本院裁定如下：
    主  文
異議駁回。
    理  由
一、按道路交通標誌標線號誌設置規則第206 條第5 款第1 目規
    定「圓形紅燈」之行車管制號誌係表示禁止車輛通行，並不
    得超越停止線或進入路口。次按汽車行駛於高速公路、快速
    公路或設站管制之道路，不遵使用限制、禁止、行車管制及
    管理事項之管制規則而有未依標誌、標線、號誌指示行車，
    處新臺幣（下同）3,000 元以上6,000 元以下罰鍰，並記違
    規點數1 點，道路交通管理處罰條例第33條第1 項第13款、
    第63條第1 項第1 款分別定有明文。
二、原處分意旨略以：異議人即受處分人甲○○所有車牌號碼7H
    -0300 號自小客車，於民國97年4 月20日下午6 時28分許，
    在台61線134.1K處（大安鄉○○○路與臨江路交岔路口），
    經台中縣警察局交通隊逕行舉發其「行駛快速公路未依號誌
    指示行車」之違規，依道路交通管理處罰條例第33條第1 項
    第13款、第63條第1 項第1 款之規定，裁處異議人罰鍰3,00
    0 元，並記違規點數1 點。
三、異議意旨略以：異議人當時開車遇到紅燈確實有停車，但由
    於該處道路為緩降道路，紅燈時汽車向前滑行5 公尺後便採
    煞車停止，並發現採證相機閃燈，故異議人當時無闖紅燈意
    圖，且於等候綠燈亮後始開車前行。又2 張採證照片車子所
    在位置幾乎同一位置，而以時速13公里計算，1 秒鐘應行進
    3.61公尺，但前後2 張照片汽車位置說明當時車速應該為0
    云云。
四、經查，異議人即受處分人甲○○所有7H-0300 號自用小客車
    ，於前開時間行經台61線134.1K處（大安鄉○○○路與臨江
    路交岔路口）時，於行車管制號誌已轉換成紅燈47.81 秒時
    ，未依規定煞車而越過停止線，並於轉換為紅燈48.81 秒時
    ，以時速13公里速度持續行駛等情，除有採證照片2 張在卷
    可憑外，並有舉發通知單、臺中縣警察局97年5 月27日中縣
    警交字第09700048590 號函各1 紙在卷可參。另參酌前揭採
    證照片以觀，異議人所有車輛於超越停止線後，雖有煞車減
    速之動作，然並未完全煞停，仍向前持續行駛，斯時雖尚未
    通過路口，然經測得其當時車速達時速13公里，其車輛並非
    處於停止狀態。苟異議人確係於該路口停止線前，即已採取
    緊急煞停動作，車輛並靜止於行人穿越道前方上（即第二張
    採證照片所示之車輛位置）停等紅燈，衡情斯時所測得之車
    速應趨近於零，而無達時速13公里之可能，由此顯見異議人
    所有車輛於該路口號誌顯示為紅燈時，雖有煞車減速行為，
    然仍以一定之車速逾越停止線，向前持續行駛，並無停車情
    形，堪以認定。至異議人嗣後是否已經停止行駛，雖由採證
    照片上無從得知其所辯稱之真實性如何，亦無從檢驗，然觀
    其於遭拍攝第二張採證照片時明顯仍有相當時速，即便如其
    所述伊後來有停駛，衡情亦不過係發現遭闖紅燈儀器閃光照
    相後，心虛所為，要難推翻其超越停止線之際主觀上闖越紅
    燈意圖之認定。況依採證照片所示，異議人所有車輛於行車
    管制號誌已轉換成紅燈47.81 秒後穿越停止線，再下一秒鐘
    已見異議人所有車輛全車越超停止線，依前開道路交通標誌
    標線號誌設置規則第206 條第5 款第1 目之規定，異議人所
    有上開車輛所為自屬未依號誌指示之行為。是異議人辯稱：
    伊遇到紅燈確實有停車，但由於該處道路為緩降道路，紅燈
    時汽車向前滑行5 公尺後即採煞車停止，且採證照片說明其
    當時車速應該為0 云云，顯屬不實，殊難採信。本件事證明
    確，異議人所有車輛確有上開違規之行為，堪予認定。
五、綜上所述，異議人所有上開車輛，確有在前揭時、地，行駛
    於快速公路未依號誌指示行車之違規行為。從而，原處分機
    關依道路交通管理處罰條例第33條第1 項第13款之規定，裁
    處異議人罰鍰3,000 元，並依同條例第63條第1 項第1 款規
    定，記違規點數1 點，核無違誤，本件異議人之異議為無理
    由，應予駁回。
據上論斷，應依道路交通案件處理辦法第19條，裁定如主文。
中    華    民    國    97    年    8     月    25    日
                  交通法庭法  官    許碧惠
以上正本證明與原本無異。
如不服本裁定，應於裁定送達後5 日內，向本院提出抗告狀。
                          書記官    徐仁豐
中    華    民    國    97    年    8     月    25    日


司法院資訊處製作；財團法人民間司法改革基金會備份。
